【裁判字號】    88,訴,552
【裁判日期】    890107
【裁判案由】    毒品危害防制條例
【裁判全文】
臺灣桃園地方法院刑事判決                          八十八年度訴字第五五二號
    公  訴  人  臺灣桃園地方法院檢察署檢察官
    被      告  乙○○
    指定辯護人  本院公設辯護人  丙○○
右列被告因毒品危害防制條例案件，經檢察官提起公訴（八十八年度偵字第五七０二
號），本院判決如左：
        主  文
本件公訴不受理。
        理  由
一、公訴意旨略以：被告乙○○原基於意圖施用第二級毒品安非他命之犯意，自綽號
    「阿霖」處購買安非他命，嗣因其見有管道可購買安非他命，已不致影響其施用
    安非他命之供應來源。遂更改為意圖販賣及施用安非他命（施用安非他命部分另
    案偵辦）而持有上開安非他命。嗣經警持搜索票查獲甲○○施用毒品，並由經警
    察之授意由甲○○以電話與其聯繫，佯稱購買安非他命一千元，乙○○遂於八十
    八年四月七日晚間九時三十分，攜帶毒品前往桃園縣桃園市○○路會稽國小前赴
    約，為埋伏警員當場查獲，警方並自乙○○身上起獲安非他命一包五．一五公克
    、一小包０．八五公克、分裝袋三十二個，因認被告涉犯毒品危害防制條例第五
    條第二項之意圖販賣而持有第二級毒品安非他命罪嫌。
二、按案件曾為不起訴處分而違背第二百六十條之規定再行起訴者，應諭知不受理之
    判決，刑事訴訟法第三百零三條第三款定有明文。經查：
  (一)本案係八十八年四月七日二十時三十分許，台北縣警察局永和分局警員先在桃園
    縣桃園市○○○○街一０二號五樓證人甲○○住處，查獲甲○○，並扣得甲○○
    所有之吸食器一個、含微量安非他命無法分離之殘渣袋一個；嗣經警員之授意，
    再由甲○○主動打電話給被告，對被告設局佯稱欲購買新台幣（下同）二千元安
    非他命，邀約被告在桃園市會稽國小前見面，嗣警員前往埋伏，於當日二十一時
    三十分許在桃園市會稽國小前逮捕被告，並在被告身上查獲安非他命一小罐、安
    非他命二小包（總計驗餘後淨重七．八八公克）及分裝袋三十二個、行動電話一
    支，此有證人甲○○及被告之警訊筆錄、搜索扣押證明筆錄、法務部調查局八十
    八年十一月十六日陸字第八八０七八九九一號檢驗通知書一紙附卷可參，則被
    告持有前揭第二級毒品安非他命之行為，足可認定。
  (二)於八十八年四月七日二十一時三十分許即被查獲當日，如前所述，係證人甲○○
    對原本無犯罪故意之被告，設局對之佯稱欲以二千元代價購買毒品安非他命，待
    被告落入設局中，攜帶其所持有之前揭安非他命，依證人之邀約至桃園市會稽國
    小前，尚未交付安非他命時，即為設局埋伏之警員逮捕，由此一查獲之事實過程
    而言，自難認被告對原來持有之安非他命，係為準備販賣牟利之意圖而販入（況
    被告供稱係為供自己施用目的，始購入安非他命，詳如後述）。縱使被告在接獲
    證人甲○○之電話後，攜帶安非他命前往赴約，然而，對證人甲○○而言，其目
    的係為誘使被告被警員捸捕，本身自無購買安非他命之真意，與被告間亦無「販
    賣」意思表示之合致。即使被告接獲電話後，興起「販賣之意圖」（單方內心之
    意思），此一不法意圖，係被警員設局，由證人甲○○引誘被告犯罪而引起，而
    教唆他人犯罪者，行為人係出於陷害他人之動機而為教唆行為，其惡性較被教唆
    者為重，更有處罰之必要，於本案中，苟科被告意圖販賣而持有毒品安非他命之
    罪責，對證人甲○○反而不必負擔任何刑責，則刑罰規範已然失去平衡。再則，
    公訴人認被告「原基於意圖施用第二級毒品安非他命之犯意，購入安非他命，嗣
    其見有管道可購買安非他，不致影響其施用安非他命之供應來源，遂更改為意圖
    眅賣及施用安非他命而持有上開安非他命」云云，所謂「有管道可購買安非他命
    ，不致影響施用毒品來源，更改為意圖販賣及施用而持有毒品」，何種管道？被
    告何以更改意圖？實缺乏積極證據可資佐證，如此推論，殊無足取。另證人甲○
    ○雖於警訊中指稱其向被告購買過二次安非他命等語（詳第五七０二號偵查卷第
    五頁），卻於偵訊時改稱：曾打過電話三、四次，但沒有買安非他命等語（詳同
    上偵查卷第二二頁），證人甲○○先後二次之陳述明顯不一致，實無法僅以其於
    警訊中單次陳述，即認定被告所持有之安非他命係基於販賣之意圖而持有。綜上
    所述，本案無積極證據足認被告係為意圖販賣毒品而持有安非他命，犯罪構成要
    件不符，無法以該項罪名相繩。
  (三)被告於警訊中亦明白陳述：其係在被查獲前之四、五天向綽號〞阿霖〞友人購入
    ，欲供自己施用，其本身自八十八年元月中旬始施用，迄八十八年四月六日凌晨
    最後一次施用等語，則被告係為施用之目的而一次購入毒品安非他命，足可認定
    。被告本身有施用第二級毒品安非他命之行為，亦由本院八十八年度毒聲字第二
    ０九二號裁定觀察勒戒後，認無繼續施用之傾向，經台灣桃園地方法院檢察署八
    十八年度偵字第五七０八號不起訴處分確定，此有台灣高等法院檢察署刑案紀錄
    簡覆表一份附卷可參，則被告辯稱其所購入之安非他命係為供自己施用乙節，即
    非子虛（被告現於台灣新竹戒治所強治戒治中，係於前揭不起訴處分確定後，另
    行起意再為施用毒品之行為）。被告持有前揭安非他命係為供己施用，其持有行
    為為低度行為，應為施用毒品之高度行為所吸收，為單純一罪關係，本案被告連
    續施用安非他命之行為，既經台灣桃園地方法院檢察署八十八年度偵字第五七０
    八號不起訴處分確定在案，公訴人此部分又再本院重行起訴，揆諸前揭規定，本
    案應諭知不受理判決。
據上論斷，應依刑事訴訟法第三百零三條第四款判決如主文。
本案經檢察官陳美華到庭執行職務。
中      華      民      國      八十九    年    一      月      七      日
                                臺灣桃園地方法院刑事第三庭
                            法  官  呂  淑  玲
右正本證明與原本無異。
如不服本判決，應於判決送達後十日內向本院提出上訴狀（應附繕本），上訴於臺灣
高等法院。
                                    書記官  陳      珊
中      華      民      國      八十九    年    一      月      十一    日


司法院資訊處製作；財團法人民間司法改革基金會備份。
